臺灣高雄地方法院刑事判決　　　　　　　96年度易字第2214號
公　訴　人　臺灣高雄地方法院檢察署檢察官
被　　　告　乙○○
　　　　　　　　　　號
　　　　　　　　　　（另案在臺灣高雄監獄執行中）
　　　　　　丁○○
上列被告因竊盜案件，經檢察官提起公訴（96年度偵字第10979
、13593 號），本院判決如下：
    主  文
乙○○共同犯攜帶兇器竊盜罪，累犯，處有期徒刑壹年貳月，減
為有期徒刑柒月；扣案之鐵鋸壹支（含鐵架及鋸條），沒收。
丁○○共同犯攜帶兇器竊盜罪，處有期徒刑捌月，減為有期徒刑
肆月，如易科罰金，以新臺幣壹仟元折算壹日；扣案之鐵鋸壹支
（含鐵架及鋸條），沒收。
    事  實
一、乙○○前於民國93年間，因違反毒品危害防制條例案件，經
    本院以93年度訴字第1355號判決判處有期徒刑8 月確定，甫
    於95年3 月27日縮刑期滿執行完畢。詎猶不知悔改，僅因缺
    錢花用，竟與丁○○共同基於意圖為自己不法所有之犯意聯
    絡，於96年4 月11日下午2 時10分許，由丁○○騎乘車牌號
    碼TUK-198 號機車搭載乙○○，行經高雄市○○區○○路「
    壽麓山莊」時，見臺灣鐵路局所有由該局高雄檢車段及高雄
    機廠所管理架設在該處步道兩側之白鐵製扶手各1 具無人看
    管，認有機可乘，遂由丁○○負責把風，乙○○則持客觀上
    對人之生命、身體具有危險性而足供兇器使用之鐵鎚、鐵鑿
    及鐵鋸（含鐵架及鋸條）各1 支，以截鋸、敲打之方式，拆
    卸竊取前揭步道其中一側之白鐵製扶手（價值約新臺幣5,00
    0 元），得手後即將竊得扶手移置於屋後空地上，並繼續拆
    解步道另一側之白鐵製扶手，適因丙○○發現乙○○、丁○○行跡可疑，乃上前詢問並報警處理，乙○○見狀即徒步逃
    逸，丁○○則趁隙騎乘前揭機車離去，幸經丙○○記下上開
    機車之車牌號碼並交由警方追查始循線查獲丁○○，並在現
    場附近空地上扣得乙○○所有供其與丁○○共同行竊之鐵鋸
    1 支（含鐵架及鋸條）及渠等所竊取之白鐵製扶手1 具，始
    查知上情。
二、案經高雄市政府警察局鼓山分局報請臺灣高雄地方法院檢察
    署檢察官偵查起訴。
    理  由
一、證據能力之判斷：
    按被告以外之人於審判外之言詞或書面陳述，除法律有規定
    者外，不得作為證據，刑事訴訟法第159 條第1 項定有明文
    。又按被告以外之人於審判外之陳述，雖不符前4 條之規定
    ，而經當事人於審判程序同意作為證據，法院審酌該言詞陳
    述或書面陳述作成時之情況，認為適當者，亦得為證據；當
    事人、代理人或辯護人於法院調查證據時，知有第159 條第
    1 項不得為證據之情形，而未於言詞辯論終結前聲明異議者
    ，視為有前項之同意，刑事訴訟法第159 條之5 亦定有明文
    規定。關於證人即共同被告丁○○於警詢中之陳述、證人丙○○於警詢及偵查中之陳述、證人甲○○、戊○○於警詢中
    之陳述、搜索扣押筆錄暨扣押物品目錄表、贓物認領保管單
    及查獲現場暨扣案物品照片等證據，被告二人於本院行準備
    程序時，均明確表示對於證據能力不爭執等語（本院卷第44
    、60頁參照），且當事人均未於本院審理過程中聲明異議，
    本院審酌前開陳述作成時之情況均屬正常，且與本案相關之
    待證事實具有關連性，認適當作為證據，依前開刑事訴訟法
    第15 9條之5 之規定，認上開證據均具有證據能力。
二、事實之認定：
    訊據被告乙○○固坦承確於上揭時間由丁○○以機車搭載至
    上開地點之事實，惟矢口否認有何加重竊盜之犯行，辯稱：
    當天是丁○○要伊陪同一起至高雄市○○區○○路「壽麓山
    莊」找房子，嗣抵達該處後，伊就離開去找友人「張媽媽」
    ，並沒有與丁○○一起偷東西，也沒有攜帶鐵鎚、鐵鑿及鐵
    鋸至該處云云。至訊據被告丁○○則坦承上揭犯罪事實。經
    查：
    (一)上揭犯罪事實，業據被告丁○○於本院審理中坦承不諱（
      本院卷第59、60、85、86頁參照），核與證人丙○○於警
      詢中所證述及於偵查、本院審理中所結證之情節相符（警
      卷第8 、9 頁、96年度偵字第10979 號卷第12、13頁、本
      院卷第76至79頁參照），亦與證人即鐵路局高雄檢車段業
      務員甲○○及證人即鐵路局高雄機廠業務助理戊○○於警
      詢中所證述之情節一致（警卷第4 至7 頁參照），並有鐵
      鋸1 支扣案可佐，亦有搜索扣押筆錄暨扣押物品目錄表1
      份（警卷第24頁參照）、贓物認領保管單1 紙（警卷第27
      頁參照）及查獲現場暨扣案物品照片8 幀（警卷第28至31
      頁參照）在卷可稽。
    (二)至被告乙○○雖以前揭情詞置辯。惟查，被告乙○○於警
      詢中先係辯稱：伊不知道丁○○為何騎機車載伊到該處云
      云（96度真字第13593 號卷第5 頁參照），嗣於本院審理
      中則改稱：是丁○○要伊陪同一起至該處找房子云云（本
      院卷第43、86頁參照），其辯詞顯然前後迴異，是否堪值
      採信，已非無疑。又被告乙○○確與被告丁○○於上揭時
      、地共同行竊，其分工方式係由被告乙○○持鐵鎚、鐵鑿
      及鐵鋸以截鋸、敲打之方式拆卸白鐵製扶手，被告丁○○
      則在旁負責把風等情，業據證人丁○○於本院審理中結證
      稱：伊於96年4 月11日下午2 時10分許騎乘機車搭載乙○○至萬壽路「壽麓山莊」，是乙○○要去偷白鐵而要伊騎
      乘機車搭載，乙○○有攜帶鐵鋸、鐵鎚及鐵鑿等工具，是
      乙○○以其所有之鐵鋸鋸白鐵扶手，乙○○亦有以鐵鑿去
      撬，伊則在旁邊負責把風，伊與乙○○竊取白鐵製扶手是
      為了拿去變賣等語明確（本院卷第80至82頁參照），核與
      其於警詢中所證述之情節相符（警卷第2 、3 頁參照），
      亦與證人丙○○於本院審理中結證稱：伊與伊太太於96年
      4 月11日下午2 時許騎車經過「壽麓山莊」，後來伊太太
      向伊表示有2 個人好像在該處鋸東西，伊就趕過去看，發
      現有一名男子拿鐵鑿、鐵鎚在撬扶手，另一名男子則站在
      旁邊觀看，在旁邊空地已經有一些被鋸掉的扶手，伊問該
      2 名男子在做什麼，該名拿鐵鑿、鐵鎚撬扶手之男子就走
      掉，離開時手裡還拿著工具，丁○○則留下來與伊聊天，
      並表示伊在修理東西等一下要回去拿工具，伊向丁○○表
      示不用回去，伊叫人送過來，然後伊就報警處理，但警方
      到達現場時，丁○○已經離開，伊就將車牌號碼提供予警
      察等語情節一致（本院卷第75至79頁參照），參以證人丁○○及丙○○均係具有相當生活閱歷之成年人，亦均無任
      何智能或精神障礙之情事，復被告自承與證人丁○○間並
      無恩怨（本院卷第44頁參照），另被告於本院審理中亦未
      曾提及與證人丙○○間有何仇隙嫌怨，則上開證人既於本
      院審理中經告知具結之義務及偽證之處罰後具結作證，應
      知悉於本院審理中倘為不實證述，當受偽證罪之處罰，衡
      情渠等於本院審理中當無甘受偽證罪之處罰而故為虛偽不
      實陳述以誣陷被告入罪之理。準此，證人丁○○及丙○○
      所述上開各節，均應堪認定確屬實情。從而，被告乙○○
      前揭所辯純係事後卸責之詞，尚不足以採信。
    (三)綜上所述，本案事證明確，被告乙○○、丁○○共同加重
      竊盜之犯行洵堪認定，均應依法論罪科刑。
三、論罪與科刑：
    按刑法第321 條第1 項第3 款之攜帶兇器竊盜罪，係以行為
    人攜帶兇器竊盜為其加重條件，此所謂兇器，其種類並無限
    制，凡客觀上足對人之生命、身體、安全構成威脅，具有危
    險性之兇器均屬之，且祇須行竊時攜帶此種具有危險性之兇
    器為已足，並不以攜帶之初有行兇之意圖為必要（最高法院
    79年台上字第5253號判例意旨參照）；查被告二人為本件竊
    盜犯行時所持用之鐵鎚、鐵鑿及鐵鋸各1 支，均係金屬材質
    ，其中，鐵鋸之鋸條尖銳鋒利，足以鋸斷白鐵製扶手，業如
    前述，亦有查獲現場暨扣案物品照片5 幀附卷可參（警卷第
    28至30頁參照），另鐵鎚及鐵鑿均質地堅硬，鐵鑿長度約20
    公分，亦據證人丙○○結證及當庭繪製該鐵鑿形狀及長度在
    卷（本院卷第79、90頁參照），且上開鐵鎚及鐵鑿均足以撬
    壞白鐵製扶手，亦如前述，顯見被告二人為本件竊盜犯行時
    所持用之鐵鎚、鐵鑿及鐵鋸，於客觀上對人之生命、身體均
    具有相當程度之危險性，均可供兇器使用，應屬兇器無訛。
    是核被告二人所為，均係犯刑法第321 條第1 項第3 款之攜
    帶兇器竊盜罪。被告二人間，就前揭竊盜犯行有犯意聯絡及
    行為分擔，均應論以共同正犯。又查被告乙○○前於93年間
    ，因違反毒品危害防制條例案件，經本院以93年度訴字第13
    55號判決判處有期徒刑8 月確定，甫於95年3 月27日縮刑期
    滿執行完畢之事實，有臺灣高等法院被告前案紀錄表1 份附
    卷可查，其前受有期徒刑之執行完畢，5 年以內故意再犯本
    件有期徒刑以上之罪，為累犯，應依刑法第47條第1 項之規
    定加重其刑。爰審酌被告二人均不思以合法途徑獲取財物，
    ，僅因缺錢花用，竟持工具恣意竊取他人物品欲持往變賣，
    對他人之財產安全顯已造成危害，亦足見渠等守法觀念顯然
    淡薄，復被告乙○○犯後猶矢口否認犯行，狡詞卸責，尚難
    見其確有悔意，惟念及渠等所竊取之白鐵製扶手價值約新臺
    幣5,000 元，價值非鉅，且已經被害人領回，被害人所受損
    害已獲部分減輕，及於渠等本件竊盜犯行中，被告乙○○係
    以鐵鎚、鐵鑿及鐵鋸等工具截鋸、敲打以拆卸白鐵製扶手，
    被告丁○○則在旁負責把風，被告丁○○之犯罪情節較為輕
    微等一切情狀，分別量處如主文所示之刑，以資懲戒。另查
    ，本件被告二人之犯罪時間為96年4 月11日，而於被告二人
    犯罪後，中華民國96年罪犯減刑條例業於96年6 月15日經立
    法院三讀通過，並經總統府公布生效，則被告二人犯罪之時
    點既在96年4 月24日之前，且渠等所犯之罪核與中華民國96
    年罪犯減刑條例第2 條第1 項之規定相符，復無同條例第3
    條之除外情事存在，自均應依該條例第2 條第1 項第3 款、
    第7 條之規定，減渠等二人宣告刑二分之一，並依法諭知渠
    等宣告刑及減得之刑，及依同條例第9 條之規定，於考量被
    告丁○○之年齡、教育程度、家庭經濟狀況及職業後，就被
    告丁○○部分諭知以新臺幣1,000 元折算1 日之易科罰金折
    算標準。至扣案之鐵鋸1 支，係被告乙○○所有供其與被告
    丁○○共犯本件竊盜犯行所用之物，業據證人丁○○結證無
    訛（本院卷第81頁參照），應依刑法第38條第1 項第2 款之
    規定，對被告乙○○併予宣告沒收，並本於共同正犯責任共
    同原則（最高法院89年度台上字第6946號判決意旨參照），
    亦對被告丁○○併予宣告沒收；另未扣案之鐵鎚及鐵鑿各1
    支，雖亦係供被告二人共犯本件竊盜犯行所用之物，然遍查
    全卷並無證據足資證明係被告二人所有，爰不予宣告沒收，
    併此敘明。
據上論斷，應依刑事訴訟法第299 條第1 項前段，刑法第28條、
第321 條第1 項第3 款、第47條第1 項、第41條第1 項前段、第
38條第1 項第2 款，刑法施行法第1 條之1 ，中華民國96年罪犯
減刑條例第2 條第1 項第3 款、第7 條、第9 條，判決如主文。
本案經檢察官李佳韻到庭執行職務。
中　　華　　民　　國　　96　　年　　10　　月　　16　　日
　　　　　　　　　刑事第八庭  審判長法　官　李璧君
　　　　　　　　　　　　　　　　　　法　官  曾鈴
　　　　　　　　　　　　　　　　　　法　官　陳振嘉
以上正本證明與原本無異。
如不服本判決應於收受本判決後10日內向本院提出上訴書狀，並
應敘述具體理由，如未敘述上訴理由者，應於上訴期間屆滿後20
日內補提理由書狀於本院（均須按他造當事人之人數附繕本）「
切勿逕送上級法院」。
中　　華　　民　　國　　96　　年　　10　　月　　16　　日
  　　　　　　　　　　　　　　　　　書記官  顏宗貝
附錄本案判決論罪科刑法條全文：
中華民國刑法第321 條第1 項
犯竊盜罪而有左列情形之一者，處6 月以上、5 年以下有期徒刑
：
一  於夜間侵入住宅或有人居住之建築物、船艦或隱匿其內而犯
    之者。
二  毀越門扇、牆垣或其他安全設備而犯之者。
三  攜帶兇器而犯之者。
四  結夥三人以上而犯之者。
五  乘火災、水災或其他災害之際而犯之者。
六  在車站或埠頭而犯之者。
